臺灣高雄地方法院刑事判決
111年度審訴字第632號
公  訴  人  臺灣高雄地方檢察署檢察官
被      告  簡進雄


上列被告因違反毒品危害防制條例案件，經檢察官提起公訴（11
1年度毒偵字第1454號），被告於準備程序中對被訴事實為有罪
之陳述，經本院合議庭裁定由受命法官獨任進行簡式審判程序，
判決如下：
    主  文
簡進雄施用第一級毒品，處有期徒刑柒月。
    事實及理由
一、本案被告簡進雄所犯非死刑、無期徒刑、最輕本刑為3年以
    上有期徒刑之罪，或高等法院管轄第一審之案件，其於準備
    程序進行中，對被訴事實為有罪之陳述，經告知簡式審判程
    序之旨，並聽取檢察官、被告之意見後，本院合議庭依刑事
    訴訟法第273條之1第1項裁定進行簡式審判程序，是本案之
    證據調查，依同法第273條之2規定，不受同法第159條第1項
    、第161條之2、第161條之3、第163條之1，及第164條至第1
    70條所規定證據能力認定及調查方式之限制。
二、按觀察、勒戒或強制戒治執行完畢釋放後，3年內再犯第10
    條之罪者，檢察官應依法追訴，毒品危害防制條例第23條第
    2項定有明文。經查：被告前因施用毒品案件，經法院裁定
    送觀察、勒戒後，認無繼續施用毒品傾向，於110年9月3日
    釋放出所，並經檢察官以110年度毒偵字第637、638號為不
    起訴處分確定等情，有臺灣高等法院被告前案紀錄表、矯正
    簡表各1份在卷可稽，是被告於觀察、勒戒完畢釋放後，3年
    內又犯本件施用毒品案件，揆諸前揭規定，自應依法追訴處
    罰。
三、本案犯罪事實及證據，除證據部分補充「被告於本院審理時
    之自白」外，餘均引用起訴書所載（如附件）。
四、論罪科刑：
  ㈠核被告所為，係犯毒品危害防制條例第10條第1項之施用第一
    級毒品罪。其施用第一級毒品前持有該毒品之低度行為，應
    為其施用之高度行為所吸收，不另論罪。
  ㈡爰以行為人之責任為基礎，審酌被告已有多次施用毒品經觀
    察、勒戒及刑之執行完畢之紀錄，有臺灣高等法院被告前案
    紀錄表在卷可考，仍未能徹底戒絕毒品，足見其戒絕毒癮之
    意志尚仍不堅，未能體悟施用毒品對自身、家人造成之傷害
    及社會之負擔，自屬可議，惟念被告於犯後坦承犯行，態度
    尚可，兼衡施用毒品者乃自戕一己之身體健康，並具有病患
    性人格之特質，其行為本身對社會所造成之危害並非直接、
    鉅大，並考量被告於本院自述之學經歷、職業、家庭生活狀
    況（事涉個人隱私不予揭露，詳見本院審訴卷第109頁）等
    一切具體情狀，量處如主文所示之刑。
據上論斷，應依刑事訴訟法第273條之1第1項、第299條第1項前
段、第310條之2、第454條第2項，判決如主文。
本案經檢察官宋文宏提起公訴，檢察官范文欽到庭執行職務。
中　　華　　民　　國　　111 　年　　10　　月　　27　　日
                  刑事第五庭    法　官  李宜穎
以上正本證明與原本無異。
如不服本判決應於收受送達後20日內向本院提出上訴書狀，並應
敘述具體理由；如未敘述上訴理由者，應於上訴期間屆滿後20日
內向本院補提理由書（均須按他造當事人之人數附繕本）「切勿
逕送上級法院」。
中　　華　　民　　國　　111 　年　　10　　月　　27　　日
  　　　　　　　　　　　　　　　書記官  黃挺豪
附錄本判決論罪科刑法條：
毒品危害防制條例第10條第1項
施用第一級毒品者，處六月以上五年以下有期徒刑。

附件：
臺灣高雄地方檢察署檢察官起訴書
                                   111年度毒偵字第1454號
　　被　　　告　簡進雄　男　57歲（民國00年0月00日生）
　　　　　　　　　　　　住○○市○○區○○○路000巷0號
　　　　　　　　　　　　國民身分證統一編號：Z000000000號
上被告因違反毒品危害防制條例案件，業經偵查終結，認應提起
公訴，茲將犯罪事實及證據並所犯法條分敘如下：
　　　　犯罪事實
一、簡進雄前因施用毒品案件，經依法院裁定送觀察、勒戒後，
    認無繼續施用毒品傾向，於民國110年9月3日執行完畢釋放
    ，並經本署檢察官以110年度毒偵字第637號、第638號為不
    起訴處分。詎其仍未戒除毒癮，於上開觀察勒戒執行完畢釋
    放後3年內，基於施用第一級毒品之犯意，於110年12月24日
    10時許，在高雄市○○區○○○路000巷0號住處內，以將海洛因
    捲入香菸點燃之方式施用海洛因1次。嗣於110年12月28日14
    時48分，因其為毒品調驗人口，經警持本署檢察官開立之強
    制到場(強制採驗尿液)許可書通知簡進雄至高雄市政府警察
    局林園分局林園派出所接受採尿送驗，檢驗結果呈可待因、
    嗎啡陽性反應，而查悉上情。
二、案經高雄市政府警察局林園分局報告偵辦。
　　　　證據並所犯法條
一、證據清單及待證事實
編號 證  據  名  稱 待  證  事  實 1 被告簡進雄於警詢及偵查中之自白 被告坦承有於上揭時、地，以上述方式，施用第一級毒品海洛因之事實。 2 列管毒品人口尿液檢體採集送驗紀錄表（檢體編號：000000000號）、正修科技大學超微量研究科技中心尿液檢驗報告(原始編號：000000000號）各1份 被告於110年12月28日14時48分許為警採集尿液送驗後，檢驗結果呈嗎啡、可待因陽性反應，證明被告於上揭時間，確有施用第一級毒品海洛因之事實。 3 本署刑案資料查註紀錄表、全國施用毒品案件紀錄表、矯正簡表各1份 證明被告前因施用毒品案件，經觀察勒戒執行完畢釋放後，3年內再犯本件施用毒品案件之事實。 
二、核被告所為，係犯毒品危害防制條例第10條第1項施用第一
    級毒品罪嫌。
三、依毒品危害防制條例第23條第2項、刑事訴訟法第251條第1
    項提起公訴。
　  此　致
臺灣高雄地方法院
中　　華　　民　　國　 111　　年　　 7　　月　　27  　日
　　　　　　　　　　　　　　　檢　察　官  宋文宏